臺灣彰化地方法院交通事件裁定　　　　100年度交聲字第321號
原處分機關　 交通部公路總局臺中區監理所彰化監理站
異　議　人
即受處分人　 徐程
上列異議人因違反道路交通管理處罰條例案件，對於交通部公路
總局臺中區監理所彰化監理站於民國100 年1 月28日所為之裁決
處分（處分案號：彰監四字第裁64-J00000000號）聲明異議，本
院裁定如下：
    主  文
異議駁回。
    理  由
一、原處分機關移送意旨略以：本案為南投縣政府警察局交通隊
    以投警交字第J00000000 號違規通知單，逕行舉發車主徐
    程所有45 96-LF號自小客車於99年11月17日17時47分在台16
    線4.7 公里處「駕駛人行車速度超過規定之最高時速60公里
    以上」違規，依道路交通管理處罰條例第43條第1 項第2 款
    、第4 項前段規定，裁決吊扣駕駛執照3 個月。異議人收受
    本站裁決書不服，而向本站聲明異議。
二、異議意旨略以：貴單位僅提供檢定合格證書，並未詳細敘明
    此測速儀器之誤差值規範內容，測速當日測得的車速，若在
    測速儀器的標準誤差值中（129 公里或128 公里），本車可
    能可免於吊扣牌照三個月，請明查。又因本車為養家謀生工
    具，若無法使用將影響生活甚鉅，容請法院斟酌情節給予合
    理之裁罰結果云云。
三、按汽車駕駛人，駕駛汽車有下列情形之一者，處新臺幣6 千
    元以上2 萬4 千元以下罰鍰，並當場禁止其駕駛：二、行車
    速度，超過規定之最高時速60公里以上，並記違規點數3 點
    ；次按汽車駕駛人有第1 項第1 款、第2 款或前項行為者，
    並吊扣該汽車牌照3 個月；又按汽車駕駛人違反第1 項、第
    3 項規定者，應接受道路交通安全講習，道路交通管理處罰
    條例第43條第1 項第2 款、第4 項前段、第5 項前段及第63
    條第1 項第3 款均定有明文。
四、經查：
  (一)本件異議人徐程於99年11月17日17時47分許，駕駛車牌號
    碼4596-LF 號自小客車行經最高速限70公里之台61線4.7 公
    里處時，為南投縣政府警察局以感應線圈式自動測速測獲其
    行車速度為時速132 公里，有超速行駛之事實，有南投縣政
    府警察局投警交字第J00000000 號舉發違反道路交通管理事
    件通知單1 紙、南投縣政府警察局100 年1 月13日投警交字
    第1000000961號函、100 年3 月1 日投警交字第1000007364
    號函暨檢附之違規超速照片2 張在卷可按，且異議人於聲明
    異議狀上亦自承有超速行駛之事實，是異議人駕駛自小客車
    ，有行車速度超過規定之最高時速，已甚明確。
  (二)異議人雖質疑感應式線圈測速儀之準確性，認感應式線圈測
    速儀有所謂誤差值云云。惟：
  1.查本件用以測定異議人所有系爭車輛行駛速度所使用之測速
    器廠牌係：GATSOMETER，型號：RLC 36mSGT-HW-2LG-CHC-IT
    ，主機器號：2265之儀器，且該測速器係由經濟部標準檢驗
    局於99年9 月28日檢定合格（檢定合格單號碼：主機：MOGC
    0000000 、第1 車道：MOGC0000 000、第2 車道：MOGC0000
    000 ），檢定合格有效期限至10 0年9 月30日止，而異議人
    之系爭車輛於99年11月17日經警測得行駛超速時，該雷達測
    速儀尚在檢定合格有效期限內，有經濟部標準檢驗局99年9
    月29日感應式線圈測速儀檢定合格證書1 紙在卷可參；另本
    件採證照片2 張內容顯示數值所代表之意義如下：第1 張照
    片：第1 行17（時）47（分）17 -11-10 （月期- 月份-年
    份）、第2 行1 （第1 車道）00（計數0 秒）200cm （感應
    線圈距離）、第3 行163B（違規相片序號）2265（主機器號
    ）；第2 張照片：第1 行17（時）47（分）17-11-10（月期
    - 月份- 年份）、第2 行1 （第1 車道）10（計數1 秒）
    200cm （感應線圈距離）、第3 行163 （違規相片序號）V
    ＝132 （違規速度），亦有南投縣政府警察局100 年3 月1
    日投警交字第1000007364號函1 份在卷可稽。則本件異議人
    經上開檢驗合格測速儀器測定之時速為132 公里，已甚明確
    。
  2.本件測速使用之感應式線圈測速儀，業經經濟部標準檢驗局
    委託財團法人台灣電子檢驗中心於99年9 月28日檢定合格，
    該測速儀實際檢測結果：在第1 車道從30公里/ 小時到240
    公里/ 小時，其速度誤差值皆為0 公里/ 小時；第2 車道從
    30公里/ 小時到200 公里/ 小時，其速度誤差值皆為0 公里
    / 小時，而第2 車道之240 公里/ 小時，其速度誤差值皆為
    -1公里/ 小時，有財團法人臺灣電子檢驗中心100 年3 月29
    日（100 ）台電檢量字第120 號函1 件在卷可按。則用以測
    定本件違規超速之測速儀器，於時速132 公里時，不論是第
    1 或第2車道，經檢測均無誤差值乙節，至堪確定。
  3.從而，異議人依其主觀臆測辯稱該感應式線圈測速儀器可能
    有誤差以圖卸責，委無足採。
五、綜上所述，原處分機關依舉發機關以科學儀器取得證據資料
    ，認定異議人上開超速之違規事實，依道路交通管理處罰條
    例第43條第1 項第2 款、第4 項規定，裁處異議人吊扣汽車
    牌照3 個月之處分，經核並無違誤，應予維持。異議人徒憑
    臆測，質疑測速儀器之準確性，聲明異議，為無理由，應予
    駁回。
六、據上論斷，應依道路交通案件處理辦法19條，裁定如主文。
中    華    民    國   100    年    4     月    22    日
                  交通法庭    法  官  吳永梁
以上正本證明與原本無異。
如不服本裁定，應於裁定送達後五日內向本院提出抗告狀(須附
抗告狀繕本 )。
中    華    民    國   100    年    4     月    22    日
                              書記官  許原嘉